臺灣高等法院高雄分院刑事判決　　　　100年度上易字第185號
上　訴　人
即自訴人　　徐健勝
　　　　　　許素莉
自訴人共同　
代理人　　　陳慧博　律師　　　　　　　
被　　　告　莊水德
上列上訴人因被告恐嚇案件，不服臺灣高雄地方法院99年度自字
第10號中華民國99年12月22日第一審判決，提起上訴，本院判決
如下：
    主  文
原判決撤銷。
莊水德犯恐嚇危害安全罪，處拘役貳拾日，如易科罰金，以新臺
幣壹仟元折算壹日。
   理  由
一、莊水德與自訴人徐健勝、許素莉間素有債權債務糾紛，渠等
    3 人於民國（下同）97年5 月25日上午8 時許，在高雄市○
    ○區○○街47號前，因莊水德向徐健勝、許素莉催討債務而
    發生衝突扭打，雙方因此互控傷害。嗣該傷害案件於98年間
    因莊水德提起上訴而繫屬於臺灣高雄地方法院合議庭，由二
    審法院以98年度簡上字第425 號審理之。詎莊水德竟基於恐
    嚇犯意，於98年9 月16日上午9 時25分許，在臺灣高雄地方
    法院第四法庭，於該傷害案審理程序中，以「我甘願把伊殺
    死被抓去關」等語恐嚇在場之徐健勝、許素莉2 人，致該2
    人心生畏懼；另莊水德復於同年11月11日下午2 時許，同院
    進行前開傷害案件之審理程序中，於同一地點，基於恐嚇之
    接續犯意，分別以「我就打算帶他去見閻羅王」、「我甚至
    要拿槍一槍打死你！一次殺死你，我犯罪，到時候法官判我
    死刑，我願意這樣，這是我所願的，沒有關係。」等語，恐
    嚇在場之徐健勝，許素莉2 人，致其等2 人心生恐懼。
二、案經徐健勝、許素莉委由律師提起自訴。
      理  由
一、按被告以外之人（包括證人、鑑定人、告訴人、被害人及共
    同被告等）於審判外之陳述雖不符刑事訴訟法第159 條之1
    至之4 等四條之規定，而經當事人於審判程序同意作為證據
    ，法院審酌該言詞陳述或書面陳述作成時之情況，認為適當
    者，亦得為證據，刑事訴訟法第159 條之5 第1 項定有明文
    。本判決所引用下列證據，其原屬於傳聞證據部分，自訴人
    代理人及被告均同意作為證據（見本院卷第38頁、第39頁）
    ，本院審酌該證據之作成，並無不法或不當之情形，以之作
    為證據適當，依上開規定有證據能力。
二、訊據被告莊水德矢口否認有上開恐嚇犯行，辯稱：伊當時係
    向法官訴苦，並沒有恐嚇自訴人的意思，伊的真意是說伊年
    紀這麼大了，比較會想，若是伊年輕不會想的話，就直接拿
    槍把自訴人殺死就好了云云。經查：
(一)、被告曾於98年9 月16日上午及同年11月11日下午，在臺灣高
    雄地方法院第四法庭，於該院法官所組成之合議庭進行前開
    傷害案件審判程序中，分別表示「我很無奈……我甘願把伊
    殺死抓去關( 台語) 」、「我這條命，就是被他們害的得癌
    症，已經六年了，吃不下也睡不著，我要帶他們去見閻羅王
    」、「我甚至要拿槍一槍打死你！一次殺死你，我說坦白的
    ，對不對，時候到了，我犯罪，法官判我死刑，我願意這樣
    ，這是我所願的，沒有關係。」等語，有上開審判期日錄音
    光碟2 片及審判筆錄2 份在卷可稽（見臺灣高雄地方法院98
    年度簡上字第425 號卷第145 頁），該錄音光碟之內容且經
    原審合議庭之受命法官於99年10月13日、同年11月16日準備
    程序中勘驗屬實，該勘驗內容復為被告所不爭執，是上開事
    實，洵堪認定。
(二)、又被告亦供稱上開臺灣高雄地方法院98年度簡上字第425 號
    一案，臺灣高雄地方法院98年9 月16日上午及同年11月11日
    下午審理時，本案自訴人徐健勝、許素莉均在庭（見原審卷
    第22頁）。而被告莊水德於98年9 月16日上午9 時25分許，
    在該院第四法庭，以「我甘願把伊殺死被抓去關」一語、同
    年11月11日下午2 時許，於同一地點，以「我就打算帶他去
    見閻羅王」、「我甚至要拿槍一槍打死你！一次殺死你，我
    犯罪，到時候法官判我死刑，我願意這樣，這是我所願的，
    沒有關係。」等語，在法庭上陳述，當時本案自訴人徐健勝
    、許素莉既均在庭，自聽悉被告莊水德上開話語內容，且淺
    而易見，上開言詞內容係針對自訴人徐健勝、許素莉等二人
    提出，就其中揚言「我甚至要拿槍一槍打死『你』！一次殺
    死『你』，我犯罪，到時候法官判我死刑，我願意這樣，這
    是我所願的，沒有關係。」益見係針對自訴人恫嚇，而自訴
    人亦當知上開言詞係針對渠等二人而說，觀之上開言詞內容
    係指要將對方殺死，因此被判死刑也沒關係等內容，是被告
    係對自訴人恐嚇無疑，且自訴人均因而畏懼並提起本件自訴
    。
(三)、綜上所述，被告所辯不足採信，其犯行堪以認定。
三、核被告所為，係犯刑法第305 條之恐嚇危害安全罪。被告以
    單一恐嚇之犯意，於同一案件審理時接續恐嚇自訴人等，應
    認係接續犯。又其一行為侵害二被害人之法益，應依想像競
    合犯論處。
四、原審未詳為推求，而為被告無罪之諭知，容有未恰，自訴人
    上訴意旨執此而指摘原判決不當，為有理由，應將原判決撤
    銷改判。爰審酌被告與自訴人間有債務糾紛及刑事案件，被
    告自認係因受委曲而犯本案，及被告犯罪後之態度等一切情
    狀，量處如主文第二項所示之刑，並諭知易科罰金之折算標
    準。
據上論結，應依刑事訴訟法第369 條第1 項前段、第364 條、第
299 條第1 項前段、第343 條，刑法第305 條、第55條前段、第
41 條 第1 項前段，刑法施行法第1 條之1 ，判決如主文。
中    華    民    國  100     年    5     月    31    日
                  刑事第六庭    審判長法  官  王憲義
                                      法  官  簡志瑩
                                      法  官  邱永貴
以上正本證明與原本無異。
不得上訴。
中    華    民    國  100     年    5     月    31    日
                                      書記官  盧雅婷
附錄本件判決論罪科刑法條：
中華民國刑法第305 條
以加害生命、身體、自由、名譽、財產之事，恐嚇他人致生危害
於安全者，處2 年以下有期徒刑、拘役或3 百元以下罰金。